【裁判字號】    94,訴,3106
【裁判日期】    950322
【裁判案由】    強盜等
【裁判全文】
臺灣板橋地方法院刑事判決              94年度訴字第3106號
公  訴  人  臺灣板橋地方法院檢察署檢察官
被      告  丙○○
                    （
指定辯護人  本院公設辯護人  甲○○
上列被告因強盜等案件，經檢察官提起公訴（94年度偵字第2164
3 號），本院判決如下：
    主  文
丙○○竊盜，處有期徒刑參月；又意圖為自己不法之所有，攜帶
兇器，以脅迫至使不能抗拒，而取他人之物，處有期徒刑捌年陸
月。扣案之水果刀貳把、白色半罩式安全帽壹頂、黑色手套壹雙
、朱紅色圍巾壹條、墨綠色背包壹個均沒收。應執行有期徒刑捌
年捌月。扣案之水果刀貳把、白色半罩式安全帽壹頂、黑色手套
壹雙、朱紅色圍巾壹條、墨綠色背包壹個均沒收。
    事  實
一、丙○○意圖為自己不法之所有，於民國九十四年十二月二日
    十四時許，在台北市中山區○○○路與長春路口，見路旁郭
    金有所有而由乙○○保管使用之車牌號碼ＸＫＺ－三六○號
    重型機車之鑰匙疏未取下，遂徒手行竊該機車，得手後供己
    代步使用。又因在外積欠龐大債務，竟意圖為自己不法之所
    有，於同年十二月十二日十三時十五分許，頭戴自備之白色
    半罩式安全帽、臉部以朱紅色圍巾遮掩住，雙手並戴上黑色
    手套，攜帶客觀上足對人之生命、身體安全構成威脅而具有
    危險性之水果刀二把及墨綠色背包一個，騎乘前揭竊得機車
    ，行經台北縣土城市○○路○段五十六號慶豐銀行土城分行
    後，進入該銀行並跳入櫃臺內，以手持水果刀而指向行員丁○○之脅迫方式，使丁○○因而心生畏懼不能抗拒而向後逃
    跑。丙○○旋即動手將櫃臺內現金共計新台幣（下同）四十
    八萬四千八百元搜刮放進墨綠色背包內，並於強取得手後，
    即由大門向外逃逸，正準備發動機車離去之際，嗣於同日十
    三時二十五分許，為行員林伯彥、保全員陳其昌及路人賴文
    科合力制伏，送交到場處理之警員，並扣得丙○○強盜而來
    之現金四十五萬三千八百元（其餘現金於逃逸過程中散落未
    尋獲）、水果刀二把、白色半罩式安全帽一頂、黑色手套一
    雙、朱紅色圍巾一條、墨綠色背包一個等物。
二、案經台北縣政府警察局土城分局報請臺灣板橋地方法院檢察
    署檢察官偵查起訴。
    理  由
一、按被告以外之人於審判外之言詞或書面陳述，除法律有規定
    者外，不得作為證據。另被告以外之人於審判外之陳述，經
    當事人於審判程序同意作為證據，法院審酌該言詞陳述或書
    面陳述作成時之情況，認為適當者，亦得為證據。當事人、
    代理人或辯護人於法院調查證據時，知有第一五九條第一項
    不得為證據之情形，而未於言詞辯論終結前聲明異議者，視
    為有前項之同意，刑事訴訟法第一五九條第一項、第一五九
    條之五分別定有明文。查被告丙○○對於證人乙○○、丁○○、林伯彥、陳其昌於警詢時之陳述，在本院準備程序中，
    就證據能力一節均表示無意見，且未於本案言語辯論終結前
    聲明異議，本院審酌上開證人於警詢時之陳述係就親身經歷
    之事實所為，其陳述作成時之情況，並無不適當之情形，自
    得為證據。
二、訊據被告丙○○對於上揭事實，均坦承不諱，核與證人乙○○、丁○○、林伯彥、陳其昌於警詢中證述情節相符。此外
    ，並有贓物認領保管單（機車）一張、臺北縣政府警察局車
    輛尋獲電腦輸入單一紙、臺北縣政府警察局土城分局搜索扣
    押筆錄、扣押物品目錄表、強盜案物認領保管單一紙、銀行
    監視器翻拍相片五張、現場及查獲之犯案裝備相片十二張等
    物在卷足資佐證，被告自白核與事實相符，其竊盜及強盜之
    犯行均臻明確，應予依法論罪科刑。
三、查扣案之水果刀，在客觀上顯足以對人之生命、身體安全構
    成威脅，屬兇器之一種。核被告所為，分別係犯刑法第三百
    二十條第一項普通竊盜罪、第三百三十條第一項之攜帶兇器
    強盜罪。被告就所犯上開竊盜及攜帶兇器強盜二罪間，犯意
    各別，構成要件互殊，應予分論併罰。爰審酌被告持刀強盜
    金融機構，造成一般民眾人心惶惶，且在光天化日之下犯案
    ，顯然無視於法令之禁制，對於社會治安產生極大危害，兼
    衡其素行、犯罪之動機、目的、手段、對被害人所造成之損
    害、所強盜之財物金額，及念其並未傷及無辜，手段尚非兇
    殘，且犯罪後坦承犯行，猶見悔意之態度等一切情狀，分別
    量處如主文所示之刑，並定其應執行刑。
四、扣案之水果刀二把、白色半罩式安全帽一頂、黑色手套一雙
    、朱紅色圍巾一條、墨綠色背包一個等物，為被告所有供犯
    強盜罪所用之物，業據被告供承在卷，爰依刑法第三十八條
    第一項第二款規定宣告沒收。
據上論斷，應依刑事訴訟法第二百九十九條第一項前段，刑法第
第三百二十條第一項、第三百三十條第一項、第五十一條第五款
、第三十八條第一項第二款，罰金罰鍰提高標準條例第一條前段
，判決如主文。
本案經檢察官陳鴻濤到庭執行職務。
中    華    民    國    95    年    3     月    22    日
                  刑事第七庭  審判長法  官  胡堅勤
                                    法  官  王瑜玲
                                    法  官  李君豪
以上正本證明與原本無異
如不服本判決應於送達後10日內向本院提出上訴狀
                                    書記官  蕭汝芳
中    華    民    國    95    年    3     月    22    日
附錄法條：
中華民國刑法第320條
意圖為自己或第三人不法之所有，而竊取他人之動產者，為竊盜
罪，處五年以下有期徒刑、拘役或五百元以下罰金。
意圖為自己或第三人不法之利益，而竊佔他人之不動產者，依前
項之規定處斷。
前二項之未遂犯罰之。
中華民國刑法第330條
犯強盜罪而有第321 條第1 項各款情形之一者，處七年以上有期
徒刑。
前項之未遂犯罰之。


司法院資訊處製作；財團法人民間司法改革基金會備份。
